【裁判字號】    97,交聲,2790
【裁判日期】    980223
【裁判案由】    聲明異議
【裁判全文】
臺灣高雄地方法院交通事件裁定        97年度交聲字第2790號
原處分機關  交通部公路總局高雄區監理所
法定代理人  陳聰乾
異  議  人
即受處分人  乙○○
上列異議人即受處分人因違反道路交通管理處罰條例案件，對於
交通部公路總局高雄區監理所97年11月18日所為之處分（原處分
：高監自裁字第裁80-A01WC2322號），聲明異議，本院裁定如下
：
    主  文
異議駁回。
    理  由
一、原處分意旨略以：異議人即受處分人乙○○（下稱異議人）
    前於民國92年5 月間經台北縣政府警察局海山分局以北縣警
    交字第C00000000 號違反道路交通管理事件通知單舉發異議
    人駕駛車牌號碼8K-9830 號自用小客車有「紅線停車」之交
    通違規，經原處分機關於92年9 月5 日以高監自字第駕裁
    80-C00000000號裁決書裁決罰鍰新臺幣（下同）1 千2 百元
    ，因異議人未於期限內繳納罰鍰或易處吊扣駕駛執照，而自
    92年10月21日起易處吊銷駕駛執照，並逕行註銷駕駛執照在
    案。異議人復於97年8 月8 日13時51分許，駕駛車牌號碼88
    81-JS 號自用小客車，於台北市○○路○ 段157 巷口處，經
    台北市政府警察局交通警察大隊以北市警交大字第A01WC232
    2 號違反道路交通管理事件通知單舉發「駕駛執照業經註銷
    ，仍駕車」之交通違規，爰依道路交通管理處罰條例第21條
    第1 項第4款規定，裁處罰鍰1萬2千元等語。
二、聲明異議意旨略以：異議人雖設籍高雄縣，但皆在台北任職
    ，于3 年前始將戶籍遷至台北，此次接獲原處分機關高監自
    裁字第裁80-A01WC2322號裁決書，才知悉異議人駕駛執照於
    92年間被吊銷，又97年8 月8 日當天乃異議人之友人甲○○
    駕駛上開8881-JS 號自用小客車，搭載異議人至台北市○○
    路○ 段之藥局購買血糖機，車子因逆向停在藥局門口而被警
    察告發，自己並未開車，原以為只要繳納違規停車費6 百元
    ，不料後來變成無照駕駛，爰請求撤銷原處分等語。
三、按處理違反道路交通管理事件，有關文書送達之程序，依行
    政程序法之規定；送達由行政機關自行或交由郵政機關送達
    ；送達，於應受送達人之住居所、事務所或營業所為之；於
    應送達處所不獲會晤應受送達人時，得將文書付與有辨別事
    理能力之同居人、受僱人或應送達處所之接收郵件人員，違
    反道路交通管理事件統一裁罰基準及處理細則第5 條，行政
    程序法第68條、第72條第1 項前段、第73條第1 項分別定有
    明文。經查：92年間異議人住所設於高雄縣大寮鄉○○路78
    之7 號，有戶役政個人基本資料查詢結果1 紙在卷可稽，原
    處分機關92年9 月5 日高監自字第駕裁80-C00000000號裁決
    書係以掛號郵寄方式，於92年9 月9 日送達至異議人上開住
    所，並由異議人之姊黃詩涵代收乙情，有鳳山郵局掛號郵政
    回執影本1 份在卷可稽，是該裁決書自屬合法送達異議人，
    異議人辯稱不知駕駛執照被吊銷云云，難認可採。
四、又按汽車駕駛人，駕駛執照經註銷仍駕駛小型車者，處6 千
    元以上1 萬2 千元以下罰鍰，並當場禁止其駕駛，道路交通
    管理處罰條例第21條第1 項第4 款定有明文。經查：證人甲
    ○○到庭結證稱：異議人這1 、2 年身體不好，如果我人在
    臺灣，異議人有需要，都會打電話給我，請我幫忙載他，我
    確實曾載過異議人夫妻去仁愛醫院附近大安路1 段的藥局買
    血糖機，1 星期最少有1 次要幫忙載異議人到仁愛醫院附近
    大安路1 段的藥局，但是97年8 月8 日有無載異議人到大安
    路附近，我已經忘記了等語（本院卷第28至30頁）；又經本
    院查詢證人甲○○之出入境資料，甲○○於97年8 月4 日出
    境，直至97年8 月12日始入境，有法務部入出境資料連結作
    業（本院卷第33至34頁）在卷可憑；另異議人自陳：我太太
    有駕照，但不曾開車（本院卷第18頁），除甲○○之外，沒
    有其他人幫忙搭載，有時是叫計程車等語（本院卷第30頁）
    ，是異議人辯稱當天係由甲○○駕駛上開自用小客車搭載其
    前往台北市○○路○ 段，尚難憑採。
五、從而，異議人駕駛執照既經註銷，而有於前述時地駕駛車牌
    號碼8881-JS 號自用小客車之違規事實甚明，是原處分機關
    依道路交通管理處罰條例第21條第1 項第4 款及違反道路交
    通管理事件統一裁罰基準及處理細則規定，裁處異議人罰鍰
    1 萬2 千元，核無違誤，本件異議為無理由，應予駁回。
據上論斷，應依道路交通案件處理辦法第19條，裁定如主文。
中    華    民    國    98    年    2    月    23    日
                  交通法庭    法  官  王淑惠
以上正本證明與原本無異。
如不服本裁定應於送達後5日內向本院提出抗告狀。
中    華    民    國    98    年    2    月    23    日
                              書記官  黃旭淑


司法院資訊處製作；財團法人民間司法改革基金會備份。
